臺灣板橋地方法院刑事判決　　　　　　　　　　　　九十三年度交簡上字第三三號
　　上　訴　人　臺灣板橋地方法院檢察署檢察官
　　上　訴　人
　　即　被　告　丙○○
右列上訴人因被告過失傷害案件，不服本院九十二年度交簡字第九五六號中華民國九
十三年三月三十一日所為第一審簡易判決（聲請簡易判決處刑案號：臺灣板橋地方法
院檢察署九十二年度偵字第二○三七七號），提起上訴，本院管轄第二審之合議庭判
決如左︰
    主  文
上訴駁回。
    事實及理由
一、本案經本院審理結果，認第一審判決以上訴人即被告丙○○明知尚未考領有汽車
    駕駛執照，不得駕駛汽車，竟仍於民國九十二年八月五日清晨五時許，無照駕駛
    向友人母親乙○○所借得之車牌號碼：Ｊ四－四九八七號自用小客車，沿臺北縣
    板橋市○○路由北往南方向行駛，途經該路段埔墘興隆市場附近之板橋市○○路
    ○段一八二號前時，本應注意汽車行駛時，應注意車前狀況，並隨時採取必要之
    安全措施，且行車速度不得超過規定之最高時速，而依當時天候晴、路面狀態乾
    燥無缺陷、無障礙物、路況良好等情形，並無不能注意之情事，竟疏未注意，於
    通過上開路段時，以時速六十五公里之高速超速行駛，突為閃避路邊竄出之狗兒
    ，因未考領有汽車駕駛執照，駕駛技術及經驗均不足，且於高速行駛中不及反應
    ，因而方向盤失控打滑，不慎撞擊斯時正坐在對向板橋市○○路○段一百八十二
    號前騎樓下之告訴人甲○○，造成告訴人甲○○受有左側脛骨、腓骨開放性、粉
    碎性骨折並左踝挫傷之傷害，而認被告所為係犯刑法第二百八十四條第一項前段
    之過失傷害罪，並依道路交通管理處罰條例第八十六條第一項之規定加重其刑，
    量處拘役四十日，如易科罰金以三百元折算一日，其認事用法均無違誤，量刑亦
    屬適當，應予維持，並引用第一審判決書所記載之證據及理由（如附件）。
二、上訴人即被告顏鄭益上訴意旨略以：伊承認有過失，但對於原審判決認定伊直接
    撞到告訴人，伊有意見，當時車禍發生伊下車後，告訴人說是一個板子弄到他的
    腳的，伊認為伊的車子是撞到板子，板子再弄傷告訴人的云云。然查，依現場照
    片顯示，現場騎樓下包覆柱子之木板（係裝潢之廣告看板）固確有遭被告小客車
    撞擊毀損之情形，但由該破損木板之外觀可見該木板之厚度甚薄，再觀諸告訴人
    遭撞擊所受傷勢為開放性、粉碎性骨折，可見告訴人左腳遭撞擊之力道極猛，應
    係直接遭被告駕駛之小客車撞擊所致，被告謂：伊的車子是撞到板子，板子再弄
    傷告訴人的云云，以現場該木板之厚度甚薄，以及告訴人左腳遭撞擊之力道應甚
    猛烈等情，被告所辯應難採信。又公訴人上訴，指原審量刑過輕，指摘原判決不
    當，惟原審已就量刑事由妥為斟酌，所為量刑並無不當，並無過於輕縱之情形，
    是本件公訴人及被告所提上訴，為無理由，應予駁回。
據上論斷，應依刑事訴訟法第四百五十五條之一第一項、第三項、第三百六十八條、
第三百七十三條，判決如主文。
本案經檢察官楊仲農到庭執行職務。
中　　　華　　　民　　　國　　九十三　　年　　　七　　　月　　　六　　　日
                                  臺灣板橋地方法院交通法庭
                                      審判長法  官  王屏夏
                                            法  官  陳鴻清
                                            法  官  戴嘉清
右正本證明與原本無異
不得上訴
                                            書記官  許千士
中　　　華　　　民　　　國　　九十三　　年　　　七　　　月　　　六　　　日
附錄本案論罪科刑法條全文：
刑法第二百八十四條
因過失傷害人者，處六月以下有期徒刑、拘役或五百元以下罰金，致重傷者，處一年
以下有期徒刑、拘役或五百元以下罰金。
從事業務之人，因業務上之過失傷害人者，處一年以下有期徒刑、拘役或一千元以下
罰金，致重傷者，處三年以下有期徒刑、拘役或二千元以下罰金。
